臺灣臺東地方法院民事判決
                                     110年度簡上字第16號
上  訴  人  袁主榮  



被  上訴人  黃于珍  
上列當事人間請求損害賠償事件，上訴人對於民國110年3月23日
本院臺東簡易庭109年度東簡字第215號第一審簡易判決（下稱原
審判決）提起上訴，經本院合議庭於110年11月10日言詞辯論終
結，判決如下：
    主      文
上訴駁回。
第二審訴訟費用由上訴人負擔。
    事實及理由
壹、上訴聲明：
一、上訴人方面：㈠原判決不利於上訴人部分廢棄；㈡上開廢棄部
    分，被上訴人在第一審之訴駁回。
二、被上訴人方面：如主文所示。
貳、本事件經本院審理結果，認原審判決之結果（原審判決駁回
    被上訴人超逾原審判決主文第1項之請求部分，被上訴人未
    對之提起上訴，已告確定），經核於法要無不合，應予維持
    ，並引用原審判決記載之事實及理由。
參、上訴人之上訴意旨，除與原審抗辯意旨相同，並經原審判決
    理由詳予論述駁斥者，不再贅敘外（即上訴人抗辯其雖有毀
    損南瓜，然南瓜係訴外人黃海清及宋靜音所種植而非被上訴
    人種植，而其已賠償新臺幣【下同】7,000元予黃海清及宋
    靜音部分），上訴意旨雖另以：上訴人毀損之南瓜不是種在
    臺東縣○○○鄉○○段0000號土地（下稱系爭土地）上，而是種
    在同段1021號土地內等語資為抗辯。惟查：
一、被上訴人於民國107年2月7日發現系爭土地遭上訴人毀損並
    開闢便道，即拍攝系爭土地現場照片後，於同年3月3日至警
    局報案（下稱刑事案件，該案經臺灣臺東地方檢察署臺東地
    檢署【下稱臺東地檢署】檢察官偵辦後，認上訴人涉犯違反
    水土保持法及毀損等罪提起公訴，經本院以108年度訴字第4
    6號判決判處上訴人有期徒刑5月，檢察官及上訴人均提起上
    訴，嗣經臺灣高等法院花蓮分院以109年度上訴字第137號判
    決將原判決撤銷，改判處上訴人有期徒刑6月確定），對上
    訴人提出告訴，指訴其毀損種植於系爭土地上之南瓜等物，
    並提出刑事案件警卷第14至19頁所示之系爭土地現場照片為
    證乙節，此有被上訴人之警詢筆錄及系爭土地現場照片（見
    警卷第4至6頁、第14至19頁）可查。嗣臺東地檢署於107年9
    月7日會同兩造至系爭土地勘驗，被上訴人指界遭上訴人毀
    損之南瓜原種植之區域範圍經標示為C區，經地政人員測量
    後，確認C區之位置、面積如原審判決附圖（即複丈日期107
    年9月7日之臺東縣太麻里地政事務所土地複丈成果圖）所示
    C部分（面積182.48平方公尺）乙節，亦有臺東地檢署現場
    履勘筆錄、履勘報告暨履勘照片（以上見臺東地檢署107年
    度交查字第709號卷，下稱交查卷，第21頁、第31至34頁）
    及原審附圖（見本院卷第20頁）在卷可參，合先敘明。
二、上訴人雖辯稱南瓜並未種植在系爭土地上，然其所雇用開挖
    土機修建道路之工人即謝東華於刑事案件偵查時，經檢察事
    務官提示警卷第14至19頁所示之系爭土地現場照片以及履勘
    報告暨照片後，業已證述：「（問：《提示警卷第14頁照片》
    你在照片中的位置整地前，該處情況？）相片1中，較近的
    位置是種南瓜....」、「（問：你說原本路上有種南瓜，南
    瓜如何處理？）因為南瓜才剛種，就用怪手直接開過去壓平
    。）」、「（問：袁主榮有說南瓜他種的嗎，不然為何可以
    直接壓平？）袁主榮說那是他的地，也是他叫我修路。」、
    「（問：《提示臺東地檢署履勘報告照片》報告中B1、B3、A
    、C等區域，是否當時袁主榮叫你整路出來的位置？）對。
    」等語（見交查卷第52至53頁），亦即確認本件毀損之南瓜
    確係種植在系爭土地現場照片所示位置，以及臺東地檢署勘
    驗時被上訴人指界之C區域乙節無訛，核與被上訴人之主張
    相符，應認被上訴人之主張較為真實可信，是上訴人爭執本
    件毀損之南瓜並非在系爭土地上乙節，並不足採。又上訴人
    雖聲請至現場履勘，然本院審酌系爭土地上目前已經沒有南
    瓜乙節，據上訴人陳述在卷（見本院卷第27頁），且本件毀
    損迄今已逾3年，現況地貌均難排除已有變化，因認現場履
    勘已無實益而無必要；至於上訴人另請求傳訊證人部分，並
    未敘明證人姓名、待證事實及與本件之關連性等節，亦難准
    許，附此敘明。
肆、綜上所述，上訴人執前詞指摘原審判決不當，求予廢棄改判
    ，為無理由，應予駁回。　
伍、本件事證已臻明確，兩造其餘攻擊防禦方法及所提證據，經
    核與判決結果不生影響，爰不逐一論述，併此敘明。
陸、據上論結，本件上訴為無理由，依民事訴訟法第436之1第3
    項、第463條、第449條第1項、第454條第1項、第2項、第78
    條，判決如主文。
中    華    民    國    110    年   12    月    10    日
                  民事第一庭審判長法  官  劉長宜
                                  法  官  陳兆翔
                                  法  官  王麗芳
以上正本係照原本作成。　　　　　　　　　　　　　　　　　
本判決不得上訴。
中　　華　　民　　國　　110 　年　　12　　月　　10　　日
                                  書記官  張耕華